# 政府补助和坏账准备问题

提问人：zhs7403 时间：2017-03-24 22:23:23
政府（当地管委会）通过红头给的补助款，但文件注明不是政府直接给予，而是当地县的经济开发区投资公司给予，是否可以作为政府补助？我理解可以，因为实质是当地县政府的。明目是当地工业发展奖励基金，有当地政府文件，面上看非特定奖励。我理解作为收益相关政府补助，一次性进损益。请问考虑是否正确？ 2015 年 1 企业单项计提坏转 800 万，原值 5000 万，余值 4200 万。本年度转移给面上看不出的非关联方 5000 元，即元应收中终止确认产生损益 800 万，我理解金融资产公允价值计量，这样说明去年单项计提有问题，应按照差错更正。但如果确实去年计提有依据，则只能考虑认可本年计入损益做法，但这样存在审计风险。如果收集审计证据降低审计风险？因为今年购买方有可能白手套，但面上看不出。

回答人：chenyiwei
1 、可以认定为政府补助（依据是相关红头文件）。但是否为与收益相关，则要看其实质，例如当初企业入驻时与当地政府签订的框架协议，关注是否实质上是土地款返还等与资产相关的补助。 2 、这种存在显著不公允条件的交易，应关注交易对手是否为隐蔽的关联方。请注意遵循证监会会计部发布的《会计监管风险提示第 2 号——通过未披露关联方实施的舞弊风险》中的相关要求，确保审计程序到位。